臺灣士林地方法院刑事判決　　　　　　　　96年度訴字第74號
公　訴　人　臺灣士林地方法院檢察署檢察官
被　　　告　甲○○
上列被告因偽造文書等案件，經檢察官提起公訴（95年度偵字第
9784號），被告於本院準備程序期日就被訴事實為有罪之陳述，
經合議庭裁定由受命法官獨任進行簡式審判程序，判決如下：
    主  文
甲○○連續行使偽造私文書，足以生損害於他人，累犯，處有期
徒刑肆月，如易科罰金，以銀元參佰元即新台幣玖佰元折算壹日
。附表所示之偽造「乙○○○」署名均沒收。
    事實及理由
一、本件被告所犯非死刑、無期徒刑或最輕本刑有期徒刑三年以
    上之罪，亦非高等法院管轄第一審案件，且於準備程序進行
    中，被告先就被訴事實為有罪之陳述，經告知被告簡式審判
    程序之旨，並聽取檢察官、被告之意見後，本院合議庭裁定
    由受命法官進行簡式審判程序，是本件之證據調查，依刑事
    訴訟法第273 條之2 規定，不受同法第159 條第1 項、第
    161 條之2 、第161 條之3 、第163 條之1 及第164 條至第
    170 條規定之限制，合先敘明。
二、本件犯罪事實、證據及理由除引用附件檢察官起訴書之記載
    外，證據部分補充：被告甲○○於本院所為之自白。理由部
    分另補充：(1)被告於附表所示簽帳單偽造「乙○○○」簽名
    之行為，為其偽造私文書之部分行為；又偽造之低度行為復
    為行使之高度行為所吸收，均不另論罪。(2)被告曾因違反懲
    治盜匪條例案件，經法院判處有其徒刑7 年2 月，入監執行
    後經假釋，於民國93年4 月5 日縮刑期滿，假釋未經撤銷，
    其未執行之刑，以已執行論而執行完畢，有台灣高等法院被
    告前案紀錄表在卷可按。(3)附表所示各筆信用卡帳款，業經
    被告母親乙○○○清償銀行完畢，此據告訴人乙○○○到庭
    陳述明確，且當庭表明願意原諒被告之意，有本院96年2 月
    8 日審判筆錄可參。
三、查刑法於94年1 月7 日修正通過，於94年2 月2 日公布，並
    於95年7 月1 日施行。按行為後法律有變更者，適用行為時
    之法律，但行為後之法律有利於行為人者，適用最有利於行
    為人之法律，修正後之刑法第2 條第1 項定有明文。茲就本
    案適用法條相關部分比較新舊法如下：
    (1)刑法分則編各罪所定罰金之貨幣單位原為銀元，且依修正
      前刑法第33條第5 款規定，罰金刑為1 銀元以上，而有關
      罰金倍數之調整及銀元與新台幣之折算標準，則定有「罰
      金罰鍰提高標準條例」及「現行法規所定貨幣單位折算新
      台幣條例」，除罰金以1 銀元折算3 元新台幣外，並將72
      年6 月26日以前修正之刑法部分條文罰金數額提高10倍，
      其後修正者則不再提高倍數，修正後刑法第33 條 第5 款
      則將罰金刑提高為新台幣1 千元以上，並以百元計算之，
      且因刑法第33條第5 款所定罰金貨幣單位既已改為新台幣
      ，刑法分則編各罪所定罰金之貨幣單位亦應配合修正為新
      台幣，且考量刑法修正施行後，不再適用「現行法規所定
      貨幣單位折算新台幣條例」，為使刑法分則編各罪所定罰
      金之最高數額與刑法修正前趨於一致，爰增訂刑法施行法
      第1 條之1 規定，將刑法分則編各罪所定罰金之貨幣單位
      均改為新台幣，並將72年6 月26日以前修正之刑法部分條
      文罰金數額提高為30倍，其後修正者則提高為3 倍，是以
      刑法分則編各罪所定罰金刑之最高數額，於上開規定修正
      後仍屬一致，並無不同，但其罰金刑之最低數額，則比修
      正前提高，自以修正前之規定對被告較為有利。
    (2)修正前刑法第55條規定：「犯一罪而其方法或結果之行為
      犯他罪名者，從一重處斷」、第56條規定：「連續數行為
      而犯同一之罪名者，以一罪論，但得加重其刑至二分之一
      」；修正後刑法已刪除牽連犯、連續犯之規定。此刪除雖
      非犯罪構成要件之變更，但顯已影響行為人刑罰之法律效
      果，自屬法律有變更。如適用修正後之刑法，將以數罪論
      處併罰。是比較新、舊法結果，適用修正前刑法有關牽連
      犯、連續犯之規定，較有利於行為人。
    (3)被告行為時之刑法第47條規定：「受有期徒刑之執行完畢
      ，或受無期徒刑或有期徒刑一部之執行而赦免後，五年以
      內再犯有期徒刑以上之罪者，為累犯，加重本刑至二分之
      一」；95年7 月1 日施行之刑法第47條第1 項則規定：「
      受徒刑之執行完畢，或一部之執行而赦免後，五年以內故
      意再犯有期徒刑以上之罪者，為累犯，加重本刑至二分之
      一」，是比較修正前後之累犯要件，以修正後之規定較有
      利。惟本案被告係故意犯，不論適用修正前、後之規定，
      均成立累犯，並無修正後法律對被告有利之情形，應適用
      被告行為時之修正前規定。
    (4)被告行為時之刑法第41條第1 項前段規定：「犯最重本刑
      為5 年以下有期徒刑以下之刑之罪，而受6 個月以下有期
      徒刑或拘役之宣告，因身體、教育、職業、家庭之關係或
      其他正當事由，執行顯有困難者，得以1 元以上3 元以下
      折算1 日，易科罰金」。又修正前罰金罰鍰提高標準條例
      第2 條（於95年7 月1 日修正刪除）規定，就其原定數額
      提高為100 倍折算1 日，則本件被告行為時之易科罰金折
      算標準，最高得以銀元300 元折算1 日，經折算為新臺幣
      ，最高得以新臺幣900 元折算為1 日。惟95年7 月1 日施
      行之刑法第41條第1 項前段則規定：「犯最重本刑為5 年
      以下有期徒刑以下之刑之罪，而受6 個月以下有期徒刑或
      拘役之宣告者，得以新臺幣1000元、2000元或3000元折算
      1 日，易科罰金」。比較修正前後之易科罰金折算標準，
      以修正前之規定，較有利於被告。
四、附表所示之偽造「乙○○○」簽名，均係偽造之署名，不問
    屬於犯人與否，均依刑法第219 條規定宣告沒收。
五、依刑事訴訟法第273 條之1 第1 項、第299 條第1 項前段、
    第310 條之2 、第454 條第2 項、刑法第2 條1 項前段、第
    216 條、第210 條、第47條第1 項、第219 條、修正前刑法
    第56條、第339 條第1 項、第55條、第41條第1 項、罰金罰
    鍰提高標準條例第1 條前段、刪除前罰金罰鍰提高標準條例
    第2 條、現行法規所定貨幣單位折算新台幣條例第2 條，判
    決如主文。
六、如不服本判決，得自收受送達之日起10日內，向本院提起上
    訴。
本案經檢察官洪三峰到庭執行職務
中　　華　　民　　國　　96　　年　　2 　　月　　27　　日
                  刑事第四庭法  官  朱瑞娟
以上正本證明與原本無異。
                            書記官  賴麗容
中　　華　　民　　國　　96　　年　　3 　　月　　1 　　日
附錄本案論罪科刑法條
中華民國刑法第216條（行使偽造變造或登載不實之文書罪）
行使第 210 條至第 215 條之文書者，依偽造、變造文書或登載
不實事項或使登載不實事項之規定處斷。
中華民國刑法第210條（偽造變造私文書罪）
偽造、變造私文書，足以生損害於公眾或他人者，處 5 年以下有
期徒刑。
中華民國刑法第339條（普通詐欺罪）
意圖為自己或第三人不法之所有，以詐術使人將本人或第三人之
物交付者，處5 年以下有期徒刑、拘役或科或併科1 千元以下罰
金。
以前項方法得財產上不法之利益或使第三人得之者，亦同。
前二項之未遂犯罰之。
附表：
 ┌──┬───────────────┬──────┬────────┬─────┬─────┐
 │編號│　盜　刷　卡　別　　　　　　　│　時　間　　│　地　點　　　　│消費金額　│偽造之署押│
 │　　│　　　　　　　　　　　　　　　│　　　　　　│　　　　　　　　│(新臺幣)　│          │
 ├──┼───────────────┼──────┼────────┼─────┼─────┤
 │一　│渣打銀行                      │95年1 月23日│臺北市○○○路14│30,510 元 │乙○○○署│
 │　　│卡號0000000000000000信用卡　　│下午2 時6 分│號衣蝶百貨台北館│　        │名壹枚（臺│
 │    │                              │　          │                │　　　　　│灣士林地方│
 │    │                              │            │                │          │法院檢察署│
 │    │                              │            │                │          │95年度他字│
 │    │                              │            │                │          │第943 號卷│
 │    │                              │            │                │          │第24頁）  │
 ├──┼───────────────┼──────┼────────┼─────┼─────┤
 │二　│同上                          │95年1 月23日│同上            │17,820元  │乙○○○署│
 │　　│　　　　　　　　　　　　      │下午2 時20分│　　            │　　　　　│名壹枚（同│
 │    │                              │            │                │          │上卷第22頁│
 │    │                              │            │                │          │）        │
 ├──┼───────────────┼──────┼────────┼─────┼─────┤
 │三　│同上                          │95年1 月24日│臺北市○○路166 │28,796元  │乙○○○署│
 │　　│　　　　　　　　　　　　　    │下午5 時59分│號維美珠寶金行　│　　　　　│名壹枚（同│
 │    │                              │            │                │          │上卷第23頁│
 │    │                              │            │                │          │）        │
 ├──┼───────────────┼──────┼────────┼─────┼─────┤
 │四　│同上                          │95年1 月24日│同上　　        │10,726元　│乙○○○署│
 │　　│　　　　　　　　　　　　      │下午8 時48分│                │　　　　　│名壹枚（同│
 │    │                              │            │                │          │上卷第21頁│
 │    │                              │            │                │          │）        │
 └──┴───────────────┴──────┴────────┴─────┴─────┘
